【裁判字號】    88,交聲,32
【裁判日期】    890518
【裁判案由】    違反道路交通管理處罰條例聲明異議
【裁判全文】
臺灣基隆地方法院交通事件裁定                      八十八年度交聲字第三二號
    異議人即  甲○○
    受處分人
右列異議人因違反道路交通管理處罰條例案件，對於交通部公路局台北區監理所於八
十八年十一月二十六日所為之處分（原處分案號：北監稽違駕字第四二─六一一六七
一號），聲明異議，本院裁定如左：
    主      文
原處分撤銷。
本件不罰。
    理      由
一、本件移送意旨略以：受處分人即異議人甲○○於民國（下同）八十八年一月二十
    三日四時五分許，駕駛車號Ｐ六─九四八六號自用小客車，行經台北市○○○路
    與民生東路口為台北市政府警察局中山分局警備隊查獲有酒後駕車（經測試酒精
    濃度零點七毫克）、持逾期駕照駕車、闖紅燈及不符稽查逃逸等事由，當場舉發
    ，並制作違反道路交通事件通知單（北市警交（８７）Ａ字第０六一一六七一號
    ），因異議人不依通知單指定期限內自動繳納罰鍰結案，爰依道路交通管理處罰
    條例第二十二條第一項第六款、第二十五條第一項第一款、第五十三條、第六十
    條第二項第一款、第八十五條第二項規定裁處新台幣二萬一千元並吊扣駕照六個
    月，及記違規點數三點，並無不當云云。
二、訊據異議人堅決否認有右揭違反道路交通安全規則情事，辯稱：伊印象中未曾駕
    駛Ｐ六∣九四八六號車子，亦未酒後駕車過；且駕照約一、二年前有遺失過，更
    何況案發當時伊正在擔任琴師工作等語。經查（一）異議人之駕照確曾於八十五
    年四月十七日因遺失換補，有交通部公路局台北區監理所基隆監理站（八八）北
    監基字第八八０九三六四號函附卷可稽，足證異議人所稱駕照曾遺失等語，應堪
    採信，且參諸右開違規事實中有一項為「駕照逾期（八六、十二、十八）」，是
    異議人之駕照在逾期前便已遺失，應可認為異議人遺失之駕照應係遭他人冒用，
    否則當時若確係異議人駕車，異議人豈會故意隱匿換補後之駕照而增加另一違規
    事實之理？（二）雖證人即案發當時舉發本件違規事實之台北市政府警察局中山
    分局警備隊小隊長張勝圍結證稱案發當時駕車之人就是異議人，惟參諸事發當時
    距今已有一年餘，以警備隊工作之繁忙，證人張勝圍是否能正確牢記並辨認出一
    年前所舉發之人相貌，已非無疑；而前開違反交通事件通知單上身分證號碼有遭
    塗改，針對此點證人張勝圍則證稱：「他起先講的號碼與證件不符，我才改。因
    他駕照逾期扣駕照，因他駕照與他的身分證號碼不同，才塗改」等語，益證案發
    當時駕車之人應非異議人，而係另一冒用異議人所遺失身分證之人，否則焉有駕
    照號碼與身分證號碼不同之情形發生？（三）另一證人即Ｐ六─九四八六號自小
    客車之車主趙蓉坤復結證稱其不認識異議人，也未將車借予異議人；而其乾兒子
    黃文駿常向其借車，案發當時可能是黃文駿駕該車遭警查獲等語，參諸證人趙蓉
    坤與異議人非親非故，應無袒護異議人之理，足認異議人確未駕駛過該Ｐ六∣九
    四八六號自用小客車。綜上所述，案發當時應係有人駕駛該車，遭警臨檢，而冒
    用異議人所遺失之駕照應付警察之臨檢，在無其他積極證據足以證明案發當時確
    為異議人駕駛該車，並遭警查獲上開違規事實，則本於罪疑為輕之原則，異議人
    所辯應可採信，原處分未予詳查，遽予裁罰，尚有未洽，本件異議為有理由，原
    處分應予撤銷，另諭知異議人不罰。
三、據上論結，應依道路交通案件處理辦法第二十條，裁定如主文。
中      華      民      國    八十九      年      五      月    十八  日
                                      臺灣基隆地方法院交通法庭
                                            法  官  林  火  炎
右正本證明與原本無異。
如不服本裁定應於送達後五日內向本院提出抗告狀。
                                            書記官  黃  致  祥
中      華      民      國    八十九      年      五      月    二十六  日


司法院資訊處製作；財團法人民間司法改革基金會備份。
